zh-CN: 视频端口类型: DVI; 显示端口; HDMI; USB-C; VGA; 其他
nb: Videoporttype: DVI; Displayport; HDMI; USB-C; VGA; Annet
it: Tipo di porta video: DVI; Display port; HDMI; USB-C; VGA; Altro
ja: ビデオポートのタイプ: DVI; ディスプレイポート; HDMI; USB-C; VGA; その他
th: ประเภทพอร์ตวิดีโอ: DVI; พอร์ตแสดงผล; HDMI; USB-C; VGA; อื่นๆ
tr: Video Bağlantı Noktası Türü: DVI; DisplayPort; HDMI; USB-C; VGA; Diğer
cs: Typ portu pro videozařízení: DVI; Display port; HDMI; USB-C; VGA; Jiné
bg-BG: Тип видео порт: DVI; Порт за дисплей; HDMI; USB-C; VGA; Други
hr-HR: Tip videoulaza: DVI; DisplayPort; HDMI; USB-C; VGA; Ostalo
da: Videoporttype: DVI; Displayport; HDMI; USB-C; VGA; Andet
vi: Loại cổng video: DVI; Display port; HDMI; USB-C; VGA; Khác
sv: Typ av videoport: DVI; Skärmport; HDMI; USB-C; VGA; Övrigt
zh-TW: 視訊連接埠類型: DVI; 顯示器連接埠; HDMI; USB-C; VGA; 其他
fi: Videoporttityyppi: DVI; Näyttöportti; HDMI; USB-C; VGA; Muu
pl: Typ portu wideo: DVI; Display port; HDMI; USB-C; VGA; Inne
en: Video port type: DVI; Display port; HDMI; USB-C; VGA; Other
pt-PT: Tipo de porta de vídeo: DVI; Display port; HDMI; USB-C; VGA; Outro
pt-BR: Tipo de porta de vídeo: DVI; Porta de exibição; HDMI; USB-C; VGA; Outro
sk-SK: Typ video portu: DVI; Port displeja; HDMI; USB-C; VGA; Iné
lt-LT: Vaizdo prievado tipas: DVI; Ekrano prievadas; HDMI; USB-C; VGA; Kita
fr: Type de port vidéo: DVI; Port d’affichage; HDMI; USB-C; VGA; Autre
es: Tipo de puerto del video: DVI; Puerto de pantalla; HDMI; USB-C; VGA; Otros
ru: Тип видеовыхода: DVI; Порт дисплея; HDMI; USB-C; VGA; Другой
el: Τύπος θύρας βίντεο: DVI; DisplayPort; HDMI; USB-C; VGA; Άλλο
ko: 비디오 포트 유형: DVI; 디스플레이 포트; HDMI; USB-C; VGA; 기타
ro-RO: Tipul portului video: DVI; Port de afișare; HDMI; USB-C; VGA; Altele
nl: Videopoorttype: DVI; Displaypoort; HDMI; USB-C; VGA; Andere
de: Video-Port-Typ: DVI; Display-Port; HDMI; USB-C; VGA; Sonstiges
hu: Videoport típusa: DVI; Kijelzőport; HDMI; USB-C; VGA; Egyéb
sl-SI: Vrsta video vrat: DVI; Display port; HDMI; USB-C; VGA; Drugo